臺灣臺中地方法院刑事判決　　　　　　　96年度易字第4637號
公　訴　人　臺灣臺中地方法院檢察署檢察官
被　　　告　甲○○
　　　　　　　　　　（另案於臺灣臺中監獄臺中分監執行中）
上列被告因竊盜案件，經檢察官提起公訴（九十六年度偵緝字第
一七九四號），本院判決如下：
    主    文
甲○○竊盜，累犯，處有期徒刑伍月，如易科罰金，以新臺幣壹
仟元折算壹日。減為有期徒刑貳月又拾伍日，如易科罰金，以新
臺幣壹仟元折算壹日。
    事    實
一、甲○○曾因搶奪案件，經本院於民國九十二年五月七日，以
    九十二年度訴字第七七七號判決有期徒刑十月確定，並於九
    十三年十二月二十五日縮刑期滿執行完畢。猶不知悔改，另
    基於意圖為自己不法所有之犯意，於九十五年十月二十五日
    凌晨某時，前往臺中市○○路四六○號前，徒手竊取丙○○
    所有攤架上之白鐵拉門、白鐵蓋、白鐵支架等物，得手後，
    變現花用。
二、案經臺中市警察局第三分局報請臺灣臺中地方法院檢察署檢
    察官偵查起訴。
    理    由
一、按被告以外之人於審判外之言詞或書面陳述，除法律有規定
    者外，不得作為證據，刑事訴訟法第一百五十九條第一項有
    明文。然按被告以外之人於審判外之陳述，雖不符合同法第
    一百五十九條之一至第一百五十九條之四之規定，但經當事
    人於審判程序同意作為證據，法院審酌該言詞陳述或書面陳
    述作成時之情況，認為適當者，亦得為證據。當事人、代理
    人或辯護人於法院調查證據時，知有第一百五十九條第一項
    不得為證據之情形，而未於言詞辯論終結前聲明異議者，視
    為有前項之同意，刑事訴訟法第一百五十九條第一項及第一
    百五十九條之五分別定有明文。查被告甲○○對於本案下列
    使用之證人於審判外之陳述及證據，據其於本院審理時，表
    示不爭執上開證據資料之證據能力，且同意以之作為證據，
    本院審酌該言詞陳述作成時之情況，認為適當，自得以該述
    證據作為認定事實之依據，合先敘明。
二、訊據被告甲○○矢口否認有上開竊盜犯行，並辯稱：伊雖曾
    去過臺中市○○路四六○號，但是去買薯條，伊只站在被害
    人丙○○所有攤位之前方，未進入攤位裡面，而伊於內勤檢
    察官前所為「認罪」之表示，乃因誤以為本件為另一件有關
    竊盜鐵條之案件云云。經查：
（一）上開犯罪事實，業據告訴人丙○○於警詢、偵查中指述綦
      詳，告訴人丙○○於偵查中結證稱：（問：你的東西放在
      何處？）攤架的前面，但是有用帆布擋住，從前面無法拿
      到，除非進入攤位裡面，鋼板是在我攤位下面，在固定油
      塔使用等語（見九十六年度偵緝字第一七九四號卷第三六
      頁）。
（二）經員警採集攤架現場遭竊嫌入侵處所碰觸痕跡，結果在攤
      架上方裝設之方型壓克力罩內側採獲指紋痕跡，經送內政
      部警政署刑事警察局鑑定結果與被告指紋卡之左拇指指紋
      相同等情，有臺中市警察局第三分局刑案現場勘驗照片六
      張，內政部警政署刑事警察局九十五年十一月二十三日刑
      紋字第○九五○一七一七○四號鑑驗書乙份在卷可證。
（三）參酌現場勘查照片可知，一般人單純站在攤位外面購買物
      品者，其指紋不可能留存於攤架上方裝設之方型壓克力罩
      內側。又核告訴人之上開證述其所有攤架上之物品，除非
      進入攤位裡面，無法從前面取得等情，益證若被告係單純
      站在攤位外面買薯條，其指紋不可能留存於攤架內上開處
      所。足證被告係為竊取告訴人所有上開白鐵製品而留下指
      紋於攤架內，是被告所辯，顯係事後卸責之詞。被告竊盜
      犯行，足堪認定。
二、核被告所為，係犯刑法第三百二十條第一項之普通竊盜罪。
    被告曾因搶奪案件，經本院於九十二年五月七日，以九十二
    年度訴字第七七七號判決有期徒刑十月確定，並於九十三年
    十二月二十五日縮刑期滿執行完畢，有臺灣高等法院被告全
    國前案紀錄表在卷可按，其受有期徒刑之執行完畢後，五年
    內再犯本案有期徒刑以上之罪，為累犯，應依刑法第四十七
    條第一項之規定加重其刑。爰審酌被告前有搶奪前科，且因
    加重竊盜案件，經本院以九十六年度易字第三○三四號判處
    有期徒刑七月，素行欠佳，所竊財物價值雖非甚鉅，然一再
    飾詞狡辯，犯罪後態度不佳，且迄今未與被害人達成和解、
    賠償損害等一切情狀，量處如主文所示之刑，並諭知易科罰
    金之折算標準。末查，本件被告犯罪時間係在九十六年四月
    二十四日以前，合於中華民國九十六年罪犯減刑條例所定減
    刑規定之適用，應依該條例第二條第一項第三款之規定，減
    其刑為有期徒刑二月又十五日，並諭知易科罰金之折算標準
    。又按中華民國九十六年罪犯減刑條例第五條規定：「本條
    例施行前，經通緝而未於中華民國九十六年十二月三十一日
    以前自動歸案接受偵查、審判或執行者，不得依本條例減刑
    。」，係指於該條例施行前經通緝，而未於所定限期內自動
    歸案者，不得依該條例減刑，如係於該條例施行前經通緝，
    並於該條例施行前經緝獲到案者，應不受該條規定不得減刑
    之限制（最高法院八十一年度臺非字第一二號判決意旨參照
    ）。查被告於偵查中，經臺灣臺中地方法院檢察署於九十六
    年五月三十一日以中檢輝偵德緝字第二七二四號發布通緝，
    然其於九十六年六月七日，即該條例施行（九十六年七月十
    六日）前即已通緝到案，有臺灣臺中地方法院檢察署全國刑
    案資料查註表在卷可參，依前揭說明，並無同條例第五條之
    適用，附此敘明。
據上論斷，應依刑事訴訟法第二百九十九條第一項前段，刑法第
三百二十條第一項、第四十七條第一項、第四十一條第一項前段
，中華民國九十六年罪犯減刑條例第二條第一項第三款、第七條
、第九條，刑法施行法第一條之一第一項、第二項前段，判決如
主文。
本案經檢察官乙○○到庭執行職務。
中　　華　　民　　國　　96　　年　　10　　月　　31　　日
                  刑事第十六庭  法  官  周玉蘭
上正本證明與原本無異。
如不服本判決，應於送達後10日內向本院提出上訴書狀（應敘述
具體理由並附繕本），上訴於臺灣高等法院臺中分院。
上訴書狀如未敘述理由，應於上訴期間屆滿後20日內補提理由書
於本院。
        　　　　　　　　　　     書記官　許素珍
中　　華　　民　　國　　96　　年　　10　　月　　31　　日
附錄論罪科刑法條：
中華民國刑法第320條第1項
意圖為自己或第三人不法之所有，而竊取他人之動產者，為竊盜
罪，處5年以下有期徒刑、拘役或5百元以下罰金。
